臺灣臺中地方法院交通事件裁定　　　　　　　　　　　九十四年度交聲字第二七號
　　原處分機關　交通部公路局台中區監理所豐原監理站
　　異議人即
　　受處分人　　大邦交通有限公司
　　代表人　　　蕭勝旗
右列受處分人因違反道路交通管理處罰條例案件，對於交通部公路局台中區監理所豐
原監理站九十三年十二月九日所為之裁決（豐監稽違字第６３─Ｆ00000000
號裁決書），聲明異議，本院裁定如左：
    主  文
異議駁回。
    理  由
一、原處分機關略以：本案係苗栗縣警察局通霄分局舉發受處分人大邦交通有限公司
    所有之車號１８９─ＧＵ號營業大貨車，於九十三年九月二十三日二十時十五分
    許，行經台一線一二三點七公里白沙屯段南下處，因「汽車所有人准許駕駛人無
    駕駛執照，駕駛其營業大貨車行駛公路」違規，受處分人不服舉發提出申訴，本
    站遂於九十三年十二月九日以豐監稽違字第６３─Ｆ00000000號裁決書
    裁處罰鍰新台幣六萬元，並吊扣其汽車牌照三個月，逾期則依裁決書處罰主文規
    定裁處，於法並無不合等語。
二、本件異議人即受處分人大邦交通有限公司則以：本公司僱用徐進瑩時，已詢問徐
    君是否已取得合法駕照，徐君告知已取得，且有意隱瞞實情，本公司已善盡管理
    查證責任，非推卸之詞，爰聲明異議云云。
三、按汽車駕駛人，未領有駕駛執照駕駛大客車、聯結車者，汽車所有人及駕駛人各
    處新臺幣四萬元以上八萬元以下罰鍰，並吊扣牌照三個月，道路交通管理處罰條
    例第二十一條之一第一項第一款定有明文。復依違反道路交通管理事件統一裁罰
    標準表規定，本件汽車所有人即受處分人違反道路交通管理處罰條例第二十一條
    之一第一項第一款者，處罰鍰新臺幣六萬元整，並吊扣牌照三個月。
四、本件受處份人大邦交通有限公司僱用之司機徐進瑩，無照駕駛受處分人所有之車
    號１８９－ＧＵ號營業大貨車，於九十三年九月二十三日二十時十五分許，在台
    一線一二三點七公里白沙屯段南下處，為警查獲之事實，此為異議人所是認，並
    有舉發違反道路交通管理事件通知單一紙在卷足憑。雖異議人辯稱於僱用徐進瑩
    時已詢問徐君是否已取得合法駕照，故已善盡汽車所有人之注意義務，應依道路
    交通管理處罰條例第二十一條之一第四項予以免罰云云，然查：駕駛人徐進瑩之
    駕駛執照業經苗栗監理站易處逕行註銷（期間自九十一年九月二十一日起自九十
    二年九月二十日止）且於九十二年四月二日收回駕照，有駕照基本資料查詢表一
    紙在卷可稽，異議人既係駕駛徐進瑩之僱主，且為該大貨車之所有人，其本應負
    有審核駕駛人是否具有合法、有效、可得使用之駕駛執照之義務，且依異議
    人所辯，其於僱用徐進瑩時，並未實質審核徐君之駕駛執照，僅以口頭詢問，此
    皆不足證明該公司已善盡監督、管理之責，是其有過失甚為明顯。故異議人據此
    要求免罰，並無理由。從而，原處分機關據以援引上開規定，裁處受處分人罰鍰
    新台幣六萬元整並吊扣牌照三個月，並無不當。本件異議為無理由，應予駁回。
五、據上論斷，應依道路交通管理處罰條例第八十七條第二項、道路交通案件處理辦
    法第十九條，裁定如主文。
中      華      民      國    九十四    年     元       月    二十      日
                                        臺灣臺中地方法院交通法庭
                                            法  官  王  靜  秋
右正本證明與原本無異。
如不服本裁定應於送達後五日內向本院提出抗告狀。
                                            書記官
中      華      民      國    九十四    年    一      月    二十      日
